【裁判字號】    92,訴,617
【裁判日期】    920522
【裁判案由】    毒品危害防制條例
【裁判全文】
臺灣板橋地方法院刑事判決                          九十二年度訴字第六一七號
    公  訴  人  臺灣板橋地方法院檢察署檢察官
    被      告  甲○○
右列被告因違反毒品危害防制條例案件，經檢察官提起公訴（九十二年度毒偵字第五
四號），本院判決如左：
    主  文
甲○○連續施用第一級毒品，累犯，處有期徒刑柒月。
    事  實
一、甲○○曾於民國（下同）八十六年間因煙毒案件，經臺灣臺北地方法院判處有期
    徒刑二年八月確定，並入獄執行，而於八十八年五月二十五日假釋出監，於八十
    九年四月一日假釋期滿執行完畢。其前因施用第一級毒品案件，經本院依檢察官
    聲請以八十九年度毒聲字第三六七四號裁定送觀察、勒戒後，認有繼續施用毒品
    傾向，由本院以八十九年度毒聲字第三九八八號裁定令入戒治處所施以強制戒治
    ，嗣經停止戒治，再經本院九十年度毒聲字第二五三０號裁定撤銷停止戒治，令
    入戒治處所施以強制戒治，於九十年十一月十一日強制戒治期滿，由臺灣板橋地
    方法院檢察署檢察官於九十年十一月三十日以九十年度毒偵字第七一五號不起訴
    處分書為不起訴處分確定在案，詎甲○○猶不知悔改，在該不起訴處分確定後五
    年內，復基於施用第一級毒品海洛因之概括犯意，自九十一年十月二十日起，至
    九十一年十月二十九日止，連續在臺北縣三重市○○路十三巷八號四樓住處，以
    摻入香煙內施用之方式，施用第一級毒品海洛因多次。嗣於九十一年十月三十日
    十時五十分許，臺北縣警察局新莊分局員警因前往臺北縣新莊市○○路一二七號
    益民醫院查緝醫師法等案件，適遇甲○○前往該醫院欲就診，經甲○○同意以證
    人身分回警局制作筆錄，而於新莊分局內，在有偵查權之機關尚未發覺其犯行前
    ，主動陳明上開施用海洛因情事，自願接受法院裁判而自首。甲○○嗣經本院以
    九十二年度毒聲字第一三七號裁定令入戒治處所施以強制戒治。
二、案經臺北縣警察局新莊分局報請臺灣板橋地方法院檢察署檢察官偵查起訴。
    理  由
一、右揭事實，業據被告甲○○迭於警訊及本院審理時坦承不諱，而被告所採尿液經
    送臺灣檢驗科技股份有限公司檢驗，呈嗎啡陽性反應，有該公司九十一年十一月
    二十七日檢驗報告附於偵查卷可憑。又查，被告前因施用第一級毒品案件，經本
    院依檢察官聲請以八十九年度毒聲字第三六七四號裁定送觀察、勒戒後，認有繼
    續施用毒品傾向，由本院以八十九年度毒聲字第三九八八號裁定令入戒治處所施
    以強制戒治，嗣經停止戒治，再經本院九十年度毒聲字第二五三０號裁定撤銷停
    止戒治，令入戒治處所施以強制戒治，於九十年十一月十一日強制戒治期滿，由
    臺灣板橋地方法院檢察署檢察官於九十年十一月三十日以九十年度毒偵字第七一
    五號不起訴處分書為不起訴處分確定在案，有上開不起訴處分書、裁定電腦列印
    本及臺灣高等法院被告全國前案紀錄表各一份附於本院卷足憑，其於五年內再犯
    本件施用第一級毒品海洛因罪，經本院以九十二年度毒聲字第一三七號裁定令入
    戒治處所施以強制戒治，此有上開裁定正本附卷可稽。是本件事證明確，被告犯
    行堪以認定，應予依法論科。
二、核被告甲○○所為，係犯毒品危害防制條例第十條第一項之罪。其持有第一級毒
    品海洛因之低度行為，為施用之高度行為所吸收，不另論罪。又被告先後多次非
    法施用第一級毒品海洛因，時間緊接，犯罪構成要件亦相同，顯係基於概括之犯
    意而為，應依刑法第五十六條連續犯之規定論以一罪，並加重其刑。又查，被告
    曾於八十六年間因煙毒案件，經臺灣臺北地方法院判處有期徒刑二年八月確定，
    並入獄執行，而於八十八年五月二十五日假釋出監，於八十九年四月一日假釋期
    滿執行完畢，有臺灣高等法院被告全國前案紀錄表一份可按，其於五年之內再犯
    有期徒刑以上之罪，為累犯，應依刑法第四十七條之規定遞加重其刑。又被告於
    九十一年十月三十日十時五十分許，前往臺北縣新莊市○○路一二七號益民醫院
    欲就診時，適遇臺北縣警察局新莊分局員警前往該院調查醫師法等案件，經被告
    同意以證人身分回警局制作筆錄，而於新莊分局內，在有偵查權之機關尚未發覺
    其犯行前，主動陳明上開施用海洛因情事，自願接受法院裁判而自首等情，業據
    被告自承在卷，並經證人即臺北縣警察局新莊分局警員涂俊敏、徐志偉到庭證述
    屬實（參本院九十二年五月八日審判筆錄），爰依刑法第六十二條前段規定減輕
    其刑，並先加後減。爰審酌被告前已因施用安非他命，經強制戒治期滿後，由臺
    灣板橋地方法院檢察署檢察官為不起訴處分確定後，旋復觸犯本罪，惟念其犯行
    係戕害其自身，對社會治安尚非危害甚鉅，暨其犯罪之動機、目的、手段、所生
    危害等一切情狀，量處如主文所示之刑，以示懲儆。
據上論斷，應依刑事訴訟法第二百九十九條第一項前段，毒品危害防制條例第十條第
一項，刑法第十一條前段、第五十六條、第四十七條、第六十二條前段，判決如主文
。
本案經檢察官候靜雯到庭執行職務
中      華      民      國    九十二    年      五      月    二十二    日
                                      臺灣板橋地方法院刑事第三庭
              法  官  葉  靜  芳
右正本證明與原本無異。
如不服本判決，應於判決送達後十日內向本院提出上訴狀，上訴於臺灣高等法院。
                                          書記官    陳昭綾
中      華      民      國      九十二      年    五    月  二十七    日
附錄本案論罪科刑法條全文：
毒品危害防制條例第十條：
施用第一級毒品者，處六月以上五年以下有期徒刑。
施用第二級毒品者，處三年以下有期徒刑。


司法院資訊處製作；財團法人民間司法改革基金會備份。
